【裁判字號】    89,易,1560
【裁判日期】    891228
【裁判案由】    妨害公務等
【裁判全文】
臺灣屏東地方法院刑事判決                        八十九年度易字第一五六號
    公  訴  人  臺灣屏東地方法院檢察署檢察官
    被      告  甲○○
    選任辯護人  陳彥勝
右列被告因妨害公務等案件，經檢察官提起公訴（八十九年度偵字第五六八九號），
本院判決如左：
    主  文
甲○○對於公務員依法執行職務時施強暴，累犯，處有期徒刑參月，如易科罰金，以
參佰元折算壹日。
    事  實
一、甲○○曾有一次殺人未遂、一次違反麻醉藥品管理條例、一次過失傷害、一次竊
    盜前科，其中於民國八十四年一月間，因殺人未遂案件，經本院判處有期徒刑五
    年二月確定，甫於八十九年八月二十日執行完畢，猶不知悔改，於八十九年十月
    五日上午五時十分許，在屏東縣瑪家鄉佳義村泰平巷八三之二號佳義派出所，因
    欲至派出所備案時，在所外大聲叫稱：「我有喝酒，我最大，要怎樣都沒關係」
    等語，值班員警乙○○、丙○○二人聞聲前往察看，要求其小聲點，不要吵到別
    人安寧，有事到所裡講之事，心生不悅，明知張、羅二人正在該所執行待命勤務
    ，竟基於妨害公務及傷害（傷害部分業據撤回告訴）之犯意，指使攜帶身邊之獒
    犬（鬥犬）攻擊乙○○，而施予強暴，致乙○○臀部被該狗咬傷，經乙○○趨趕
    獒犬，並下令丙○○協助予以逮捕，甲○○並出手拉乙○○右手腕部挫傷。
二、案經乙○○訴請屏東縣警察局內埔分局報請台灣屏東地方法院檢察署檢察官偵查
    起訴。
    理  由
一、訊據被告甲○○對右揭時地攜帶狗到派出所之事實坦承不諱，惟矢口否認有妨害
    公務等之犯行，辯稱：伊未放狗咬乙○○云云。惟查：右揭犯罪事實，業據告訴
    人乙○○指述甚詳，並有警員乙○○、丙○○之報告書二紙、醫院驗傷診斷證明
    書一份暨照片三幀在卷可稽，又參乙○○、丙○○二人均為代表國家執行公務之
    警員，及被告於偵訊中承稱：伊跟乙○○、丙○○沒有仇怨等語，則乙○○二人
    指述，衡情應無誣陷之理，綜上被告所辯，顯係事後卸責之詞，尚非可採，被告
    犯行堪以認定。
二、核被告所為係犯刑法第一百三十五條第一項之對於公務員依法執行職務時施強暴
    罪。被告因殺人未遂案件，經本院判處有期徒刑五年二月確定，甫於八十九年八
    月二十日執行完畢，其於五年之內再犯有期徒刑以上刑之本罪，為累犯，應依法
    加重其刑。爰審酌被告有事實欄所載之前科，此有台灣高等法院被告全國前案紀
    錄表可按，素行不良，恣意而為藐視公權力，對於警員依法執行職務時，施強暴
    犯罪動機、目的、手段，被告行為危害公務執行之情節，事後已與警員乙○○道
    歉，此有乙○○之撤回告訴狀可按足見非無悔意等一切情狀，量處如主文所示之
    刑，併諭知如易科罰金之折算標準，以示懲儆。
三、公訴意旨略以：被告甲○○基於傷害之犯意，令獒犬（鬥犬）攻擊乙○○，致乙○○臀部被該狗咬傷，並出手拉乙○○右手腕部挫傷。因認被告涉有刑法第二百
    七十七條第一項之傷害罪嫌。按告訴乃論之罪，告訴人於第一審辯論終結前，得
    撤回其告訴；又告訴經撤回者，法院應諭知不受理之判決，刑事訴訟法第二百三
    十八條第一項，及第三百零三條第三款定有明文。本件被告甲○○因傷害案件，
    經檢察官提起公訴，認被告係犯刑法第二百七十七條第一項之傷害罪。依同法第
    二百八十七條前段之規定，須告訴乃論。茲據告訴人乙○○於本院審理中，聲請
    撤回其告訴，有撤回告訴狀在卷可稽，揆諸前開說明，應為不受理之諭知，惟此
    部分與前開論罪科刑部分有裁判上一罪之關係，爰不另為不受理之諭知。
據上論斷，應依刑事訴訟法第二百九十九條第一項前段，刑法第一百三十五條第一項
、第四十七條、第四十一條，罰金罰鍰提高標準條例第一條前段、第二條，判決如主
文。
本案經檢察官劉俊儀到庭執行職務
中      華      民      國      八十九      年    十二    月    二十八  日
                                      臺灣屏東地方法院刑事第一庭
                                          法  官    郭書豪
右正本證明與原本無異。
對於本判決如有不服應於收受送達後十日內向本院提出上訴書狀上訴於台灣高等法院
高雄分院並按他造當事人之人數附具繕本。
                                          書記官    潘豐益
中      華      民      國      八十九      年    十二    月    二十八  日
參考法條：
中華民國刑法第一百三十五條
(妨害公務執行及職務強制罪)
對於公務員依法執行職務時，施強暴脅迫者，處三年以下有期徒刑、拘役
或三百元以下罰金。
意圖使公務員執行一定之職務或妨害其依法執行一定之職務或使公務員辭
職，而施強暴脅迫者，亦同。
犯前二項之罪，因而致公務員於死者，處無期徒刑或七年以上有期徒刑。
致重傷者，處三年以上、十年以下有期徒刑。


司法院資訊處製作；財團法人民間司法改革基金會備份。
